臺灣高等法院臺南分院刑事判決　　　　　九十三年度上訴字第一四號　　　Ｇ
　　　上　訴　人　臺灣台南地方法院檢察署檢察官
　　　被　　　告　甲　○　○
右上訴人因毒品危害防制條例案件，不服臺灣台南地方法院九十三年度訴字第一０八
七號中華民國九十三年十一月十二日第一審判決（起訴案號：臺灣臺南地方法院檢察
署九十三年度毒偵字第一三九四號），提起上訴（移
檢察署九十三年度毒偵字第一九一四號），本院判決如左：
      主      文
原判決撤銷。
甲○○連續施用第一級毒品，處有期徒刑拾月。扣案之注射針筒參支及注射點滴針筒
壹組均沒收。
      事      實
一、甲○○前於民國九十年間因施用毒品案件，經臺灣臺南地方法院裁定送觀察、勒
    戒後，認有繼續施用毒品之傾向，裁定再送強制戒治並交付保護管束期滿後，經
    台灣台南地方法院檢察署檢察官於九十二年三月三十一日以九十二年度戒毒偵字
    第六六號為不起訴處分確定在案。復因施用毒品案件，經臺灣臺南地方法院於九
    十三年四月七日以九十二年度訴字第一二四九號刑事判決，判處有期徒刑九月確
    定。詎其猶不知悔改，又基於概括之犯意，自九十三年四月九日上午十時許至同
    年七月二日止，連續在其位於臺南縣關廟鄉○○村○○街一三Ｏ號之住處，以注
    射針筒施打或摻入香煙內之方式施用第一級毒品海洛因，平均每隔二天即施用一
    次，嗣為警於九十三年四月九日持搜索票至其上址住處實施搜索時，當場查獲甲
    ○○所有，供上述施用毒品所用之器具注射針筒三支、注射點滴針筒一組，其尿
    液經送驗之結果，呈嗎啡陽性反應；又於九十三年七月三日下午二時二十分許，
    經警持台灣台南地方法院檢察署簽發之拘提票至上址拘提黃某並採尿送驗，因而
    查獲上情。
二、案經台南縣警察局歸仁分局報請台灣台南地方法院檢察署檢察官偵查起訴及移送
    併辦。
      理      由
一、右揭事實，迭據被告於偵查、原審及本院審理時坦白承認（見警卷第六頁、偵卷
    第三二頁、原審卷第廿六頁、本院卷第廿九頁、第四五頁），且被告為警查獲時
    經採尿送驗結果確呈嗎啡陽性反應，亦有臺南縣衛生局檢驗成績書及送驗尿液年
    籍對照表各二紙、長榮大學毒物研究中心複驗確認報告一紙在卷可參（見警卷第
    七、八頁；偵卷第十三至十五頁、併案偵查卷第廿五頁至第廿七頁）。並有被告
    所有供施用毒品之用之注射針筒參支及注射點滴針筒壹組扣案可資佐證。足證被
    告於上開時、地，確有連續施用第一級毒品海洛因行為，殆無疑義，被告之自白
    與事實相符，應可採信。又被告曾於九十年間因施用毒品案件，經臺灣臺南地方
    法院裁定送觀察、勒戒後，認有繼續施用毒品之傾向，裁定再送強制戒治並交付
    保護管束期滿後，經台灣台南地方法院檢察署檢察官於九十二年三月三十一日以
    九十二年度戒毒偵字第六六號為不起訴處分確定在案。復因施用毒品案件，經臺
    灣臺南地方法院於九十三年四月七日以九十二年度訴字第一二四九號刑事判決，
    判處有期徒刑九月確定（尚未執行），有臺灣高等法院被告全國前案紀錄表、臺
    灣臺南地方法院檢察署刑案資料查註紀錄表各一紙附卷足考。綜上各情相互以參
    ，本件事證明確，被告連續施用第一級毒品海洛因之犯行，洵堪認定。
二、按海洛因係毒品危害防制條例第二條第二項第一款所明定之第一級毒品。核被告
    所為，係違反毒品危害防制條例第十條第一項之施用第一級毒品罪。被告持有海
    洛因後進而施用，其持有之低度行為，為施用之高度行為所吸收，均不另論罪。
    又被告多次施用海洛因犯行，時間緊接，構成要件相同，且係基於概括犯意反覆
    為之，為連續犯，應依刑法第五十六條之規定論以一罪，並加重其刑。台灣台南
    地方法院檢察署九十三年度毒偵字第一九一四號關於被告自九十三年七月一日上
    午十時三十分許施用第一級毒品海洛因之犯行雖未據起訴，然與起訴部分有連續
    犯之裁判上一罪關係，本院自得併與審判，附此敘明。
三、原審就被告甲○○上開犯行因予論罪科刑，固非無見，惟查原判決對於台灣台南
    地方法院檢察署九十三年度毒偵字第一九一四號併辦施用第一級毒品部分，未及
    審理，尚有欠妥。上訴人即檢察官上訴意旨，認原判決未及審理施用第一級毒品
    併案部分之不當，為有理由，自應由本院將原判決撤銷改判。爰審酌被告不知端
    正行為避免犯罪，一再施用毒品，足見被告輕忽法律，尚無悛悔之心；惟被告於
    原審及本院審理時猶能坦承犯行，態度尚稱良好等一切情狀，量處如主文第二項
    所示之刑，以資懲儆。扣案之注射針筒三支及注射點滴針筒乙組，係被告所有，
    供上開施用第一級毒品所用之物，業據被告供明在卷，爰依刑法第三十八條第一
    項第二款規定宣告沒收。
據上論結，應依刑事訴訟法第三百六十九條第一項前段、第三百六十四條、第二百九
十九條第一項前段、毒品危害防制條例第十條第一項，刑法第十一條前段、第五十六
條、第三十八條第一項第二款，判決如主文。
本案經檢察官吳忠賢到庭執行職務。
中    華    民    國      九十四      年      一      月      十一      日
                                  臺灣高等法院臺南分院刑事第五庭
                                      審判長法官  楊    明    章
                                            法官  顏    基    典
                                            法官  沈    揚    仁
右正本證明與原本無異。
如不服本判決，應於判決送達後十日內向本院提出上訴狀，其未敘述理由者並應於提
出上訴狀後十日內向本院補提理由書（應附繕本)。
                                      法院書記官  李    梅    菊
中    華    民    國      九十四      年      一      月      十二      日
附錄：本判決論罪科
毒品危害防制條例第十條：
施用第一級毒品者，處六月以上五年以下有期徒刑。
